

RAUL DE JESUS MARTINEZ CORTEZ

Desarrollador web

SOBRE MI

Soy un estudiante con gran interés en acceder al mercado laboral para poner en práctica mis conocimientos, con ganas de seguir aprendiendo. Soy una persona motivada y dinámica, con una buena experiencia en el análisis de programas para el desarrollo de paginas y/o sitios web. Soy una persona trabajadora, comunicativa y comprometida. También soy un joven con pasión por su profesión, excelente capacidad de organización y facilidad para el trabajo en equipo. Persona muy adaptable a todo tipo de entornos y clara orientación a objetivos. Desearía encontrar una oportunidad para adquirir más experiencia profesional.

EDUCATION

Centro de Estudios Tecnológicos y de servicios 48

septiembre 2020 - julio 2023

Certificado en programación

- En este periodo de mi vida inicio mi gusto a la programación.
- Desarrolle mis primeras habilidades para programar.
- Vive grandes experiencias par mi carrera.
- Hice desarrollo de aplicaciones web.
- También por primera vez vi lo que seria las metodologías de la programación.

COMPETENCIAS

- Lenguajes de programación
- · Comunicación y escucha activa
- Desarrollo de aplicaciones móviles
- Creación de código
- Diseño de software web
- Trabajo en equipo

LANGUAGE

Español: Lengua Materna

Ingles: Intermedio

8443104440



https://portafolio-raul-martinez.netlify.app/

rauldejesusmartinezcortez9@gmail.com



Saltillo Coahuila México, Colonia Mirasierra, Calle 25 #1254

EXPERIENCIA

ODesarrollador de software Universidad Tecnológica de Coahuila 2023 - Presente

Ramos Arizpe, Coahuila, utc

- Creación y desarrollo de paginas web utilizando CRUD.
- Realización de paginas web estáticas y dinámicas.
- Uso de JavaScript y php.
- Uso medio de Python.
- Integración de distintos elementos, como gráficos, audio y video en el sitio web.
- Creación de la interfaz de programación de las aplicaciones.
- Colaboración con otros compañeros para coordinar tareas y tiempos.
- Desarrollo de la estructura de páginas y aplicaciones web.

Jefe de grupo

2023 - Presente

Ramos Arizpe, Coahuila, utc

- Planificación de clases y entrenamientos orientados por el maestro a
- Diseño de programas de actividades para cumplir con los objetivos
- Establecimiento de planes de acción para la consecución de los objetivos asignados por la universidad.
- Fomento de la integración y el trabajo en equipo en actividades grupales.
- Juntas con los maestros para el desarrollo de actividades y temas a tratar sobre la comunidad estudiantil

LOGROS

- Uno de mis logros es ser jefe de grupo todo lo que llevo en mi carrera universitaria.
- E sido convocado por parte del club en dibujo en gis de la instituciona a arias eventos en lo que e participado
- Fui seleccionado para formar parte de un curso donde se aplicara una actualización para la pagina de la universidad

CERTIFICADO

- Certificado Programación
- Certificado Ingles Básico
- Certificado Ingles Básico 2 Utc
- Certificado ofimática